臺灣桃園地方法院民事判決
111年度訴字第984號
原      告  聯邦商業銀行股份有限公司


法定代理人  林鴻聯  
訴訟代理人  馮景憶  
被      告  林聖淞即沛淞商行



上列當事人間請求清償債務事件，本院於民國111年8月31日言詞
辯論終結，判決如下：
    主  文
被告應給付原告如附表所示本金、利息及違約金。
訴訟費用由被告負擔。
    事實及理由
壹、程序事項：
一、訴狀送達後，原告不得將原訴變更或追加他訴。但擴張或減
    縮應受判決事項之聲明者，不在此限。民事訴訟法第255條
    第1項第3款定有明文。本件原告起訴時聲明請求被告給付原
    告如附表一所示本金、利息及違約金，嗣變更聲明為請求被
    告給付原告如附表所示本金、利息及違約金，核其變更係擴
    張請求應受判決事項之聲明，應予准許。
二、被告經合法通知，未於言詞辯論期日到場，核無民事訴訟法
    第386條所列各款情形，爰依原告之聲請，由其一造辯論而
    為判決。
貳、實體事項：
一、原告主張：被告先後於民國108年2月25日、108年12月26日
    、110年1月13日向原告借款新臺幣（下同）60萬元、50萬元
    及20萬元，並簽訂借據及授信約定書，約定借款期間分別為
    自108年2月25日起至113年2月25日止、108年12月26日起至1
    12年12月26日止、110年1月13日起至113年1月13日止，並分
    別按中華郵政股份有限公司二年期定期儲金存款機動利率（
    消費借貸契約成立時為1.095﹪）加碼年息1.655﹪、1.655﹪、
    1.905﹪之浮動計息，另逾期6個月內者，按上開利率百分之1
    0；超過6個月以上者，按上開利率百分之20計付違約金。詎
    被告分別自111年3月25日、111年4月25日、111年3月25日起
    未依約繳款，依授信約定書第6條約定，被告已喪失期限利
    益，所餘債務視為全部到期，尚有如附表所示本息及違約金
    未清償，爰依消費借貸之法律關係，提起本件訴訟等語。並
    聲明：如主文第1項所示。
二、被告經合法通知，於言詞辯論期日未到場，亦未提出答辯書
    狀爭執。
三、經查，本件原告主張上開事實，業據其提出借據、授信約定
    書、授信明細查詢單、單筆授信攤還及收息記錄查詢單、郵
    政儲金利率表等件影本為證（見本院卷第11至62頁），而被
    告已於相當時期受合法通知，未於言詞辯論期日到場爭執，
    亦未提出書狀作何聲明或陳述，依民事訴訟法第280條第3項
    前段準用第1項前段規定，視同自認，是堪信原告起訴主張
    之前揭事實為真。
四、按稱消費借貸者，謂當事人一方移轉金錢或其他代替物之所
    有權於他方，而約定他方以種類、品質、數量相同之物返還
    之契約；借用人應於約定期限內，返還與借用物種類、品質
    、數量相同之物；遲延之債務，以支付金錢為標的者，債權
    人得請求依法定利率計算之遲延利息。但約定利率較高者，
    仍從其約定利率，民法第474 條第1 項、第478 條前段、第
    233 條第1 項分別定有明文。承前所述，被告向原告借款迄
    今仍未依約清償，原告自得依民法第478條規定請求被告返
    還借款，其請求被告給付如附表所示本金、利息及違約金，
    為有理由，應予准許。
五、本件事證已臻明確，原告其餘主張及陳述，核與判決結果不
    生影響，爰不逐一論述，附此敘明。
六、訴訟費用負擔之依據：民事訴訟法第78條。
中　　華　　民　　國　　111 　年　　9 　　月　　12　　日
                  民事第三庭  法　官　卓立婷
以上正本係照原本作成。
如對本判決上訴，須於判決送達後二十日內向本院提出上訴狀。
如委任律師提起上訴者，應一併繳納上訴審裁判費。　　　　　
中　　華　　民　　國　　111 　年　　9 　　月　　13　　日
　　　　　　　　　            書記官  謝宛橙
　　
附表：　　　　　　　　　　　　　　　　
編號 本金 利息及違約金 1 215,252元 自民國111年3月25日起至民國111年6月21日止，按週年利率百分之2.75計算之利息；並自民國111年6月22日起至清償日止，按週年利率百分之2.875計算之利息；暨自民國111年4月25日起至清償日止，其逾期6個月以內者，按上開利率百分之10，逾期超過6個月者，按上開利率百分之20計算之違約金。 2 23,911元 自民國111年3月25日起至民國111年6月21日止，按週年利率百分之2.75計算之利息；並自民國111年6月22日起至清償日止，按週年利率百分之2.875計算之利息；暨自民國111年4月25日起至清償日止，其逾期6個月以內者，按上開利率百分之10，逾期超過6個月者，按上開利率百分之20計算之違約金。 3 207,855元 自民國111年4月25日起至民國111年6月21日止，按週年利率百分之2.75計算之利息；並自民國111年6月22日起至清償日止，按週年利率百分之2.875計算之利息；暨自民國111年5月25日起至清償日止，其逾期6個月以內者，按上開利率百分之10，逾期超過6個月者，按上開利率百分之20計算之違約金。 4 10,938元 自民國111年4月25日起至民國111年6月21日止，按週年利率百分之2.75計算之利息；並自民國111年6月22日起至清償日止，按週年利率百分之2.875計算之利息；暨自民國111年5月25日起至清償日止，其逾期6個月以內者，按上開利率百分之10，逾期超過6個月者，按上開利率百分之20計算之違約金。 5 115,813元 自民國111年3月25日起至民國111年6月21日止，按週年利率百分之3計算之利息；並自民國111年6月22日起至清償日止，按週年利率百分之3.125計算之利息；暨自民國111年4月25日起至清償日止，其逾期6個月以內者，按上開利率百分之10，逾期超過6個月者，按上開利率百分之20計算之違約金。 6 6,091元 自民國111年3月25日起至民國111年6月21日止，按週年利率百分之3計算之利息；並自民國111年6月22日起至清償日止，按週年利率百分之3.125計算之利息；暨自民國111年4月25日起至清償日止，其逾期6個月以內者，按上開利率百分之10，逾期超過6個月者，按上開利率百分之20計算之違約金。 

附表一：　　
　　　　　　　　　　　　　　　
編號 本金 利息及違約金 1 215,252元 自民國111年3月25日起至至清償日止，按週年利率百分之2.75計算之利息；暨自民國111年4月25日起至清償日止，其逾期6個月以內者，按上開利率百分之10，逾期超過6個月者，按上開利率百分之20計算之違約金。 2 23,911元 自民國111年3月25日起至清償日止，按週年利率百分之2.75計算之利息；暨自民國111年4月25日起至清償日止，其逾期6個月以內者，按上開利率百分之10，逾期超過6個月者，按上開利率百分之20計算之違約金。 3 207,855元 自民國111年4月25日起至清償日止，按週年利率百分之2.75計算之利息；暨自民國111年5月25日起至清償日止，其逾期6個月以內者，按上開利率百分之10，逾期超過6個月者，按上開利率百分之20計算之違約金。 4 10,938元 自民國111年4月25日起至清償日止，按週年利率百分之2.75計算之利息；暨自民國111年5月25日起至清償日止，其逾期6個月以內者，按上開利率百分之10，逾期超過6個月者，按上開利率百分之20計算之違約金。 5 115,813元 自民國111年3月25日起至清償日止，按週年利率百分之3計算之利息；暨自民國111年4月25日起至清償日止，其逾期6個月以內者，按上開利率百分之10，逾期超過6個月者，按上開利率百分之20計算之違約金。 6 6,091元 自民國111年3月25日起至清償日止，按週年利率百分之3計算之利息；暨自民國111年4月25日起至清償日止，其逾期6個月以內者，按上開利率百分之10，逾期超過6個月者，按上開利率百分之20計算之違約金。